臺灣臺中地方法院刑事裁定
110年度聲字第4270號
聲  請  人  
即  被  告  劉作軒




上列聲請人因詐欺案件（110年度訴字第1236號），聲請具保停
止羈押案件，本院裁定如下：
    主    文
聲請駁回。
    理    由
一、聲請意旨略以：被告因家中育有2名子女，分別為5歲、4歲
    ，且為家中唯一經濟來源，家中尚有60多歲年邁之父親，爰
    請求准被告具保代替羈押等語。
二、按被告及得為其輔佐人之人或辯護人，得隨時具保，向法院
    聲請停止羈押，刑事訴訟法第110條第1項定有明文。又按被
    告經法官訊問後，認為犯罪嫌疑重大，而有逃亡或有事實足
    認有逃亡之虞；且所犯為死刑、無期徒刑或最輕本刑為5年
    以上有期徒刑之罪，有相當理由認為有逃亡、湮滅、偽造、
    變造證據或勾串共犯或證人之虞者，非予羈押，顯難進行追
    訴、審判或執行者，得羈押之，刑事訴訟法第101條第1項第
    1款、第3款定有明文。又羈押被告之目的，在於確保訴訟程
    序之進行，確保證據之存在及真實，暨確保刑罰之執行，而
    被告有無羈押之必要，及羈押後其原因是否仍然存在，有無
    繼續延長羈押之必要，均屬事實認定之問題，法院應就具體
    個案情節予以斟酌決定，如就客觀情事觀察，法院准許羈押
    之裁定在目的與手段間並無濫用其權限及違反比例原則之情
    形，即不得任意指為違法。又據以判斷羈押之要件，並不以
    嚴格證明為必要，其以自由證明，即為充足（最高法院101
    年度台抗字第401號、101年度台抗字第494號裁定意旨參照
    ）。次按被告有無繼續羈押之必要，事實審法院本得斟酌訴
    訟進行程度及其他一切情形而為認定，故受羈押之被告除確
    有刑事訴訟法第114條所列情形之一，經具保聲請停止羈押
    不得駁回外，如以其他原因聲請具保停止羈押，其應否准許
    ，事實審法院自有認定裁量之權（最高法院100年度台抗字
    第138號裁定意旨參照）。
三、經查：
㈠、本件被告因詐欺案件，前經本院法官訊問後，認被告因涉犯
    組織犯罪條例第3條第1項後段之參與犯罪組織罪、刑法第33
    9條之4第1項第2款之三人以上共同犯詐欺取財罪、洗錢防制
    法第14條第1項之一般洗錢罪、刑法第339條第3項、第1項之
    詐欺取財罪、詐欺取財未遂罪等罪嫌，前經本院法官訊問後
    ，認為被告涉犯上開等罪，犯罪嫌疑重大，有通緝之前案紀
    錄，且本件涉犯之金額非少，有事實足認有逃亡之虞，復有
    共犯「陳家明」尚未到案，足認為有逃亡之虞勾串共犯之虞
    ，再者，被告另有詐欺之前科紀錄，有事實足認有反覆實施
    同一犯罪之虞，而認被告有刑事訴訟法第101條第1項第1款
    、第2款、101條之1第1項第7款之羈押原因，非予羈押，顯
    難進行審判，而有羈押之必要，裁定自民國110年6月25日起
    執行羈押，並禁止接見、通信，另於同年9月25日(並自9月2
    5日起解除禁止接見、通信)、11月25日延長羈押在案，合先
    敘明。
㈡、按羈押被告乃刑事訴訟上不得已之措施，法院於認定羈押被
    告之原因是否存在時，僅就被告是否犯罪嫌疑重大，有無刑
    事訴訟法第101條、第101條之1所定情形為必要之審酌。本
    院審酌被告有通緝之前案紀錄，有事實足認有逃亡之虞，共
    犯「陳家明」尚未到案，足認為有勾串共犯之虞，且被告於
    108年間曾有詐欺前科，又再涉犯本案三人以上共同詐欺取
    財、參與犯罪組織、一般洗錢等犯行，此有臺灣高等法院被
    告前案記錄表、起訴書各1份在卷可稽，足見被告確實有反
    覆實施詐欺取財犯罪之虞，則被告本案自符合刑事訴訟法10
    1條第1項第1款、第2款、第101條之1第1項第7款所規定羈押
    之事由。又詐欺行為侵害他人財產法益，對社會風氣、治安
    之危害非輕，對人民財產法益亦屬重大威脅，並衡酌本案被
    告參與詐欺集團之犯罪組織，乃係以實施詐術為手段所組成
    具有持續性、牟利性之有結構性組織，被告於本案詐欺集團
    中擔任取簿手，犯罪手法本具反覆、延續實施之特性，實非
    單一、偶發之財產犯罪型態可資比擬，益見其為謀求私利罔
    顧他人財產權之輕率態度；另佐以本案乃係集團性詐欺取財
    犯罪，成員眾多、分工細密，詐欺對象為不特定民眾，造成
    他人無辜受騙、財產盡失難以追償之嚴重後果，危害社會治
    安甚鉅，犯罪所生危害非輕，經權衡國家刑事司法權之有效
    行使、社會秩序及公共利益、人身自由之私益暨防禦權受限
    制之程度，衡諸比例原則，認為確保日後審判程序之進行及
    判決確定後之執行，仍有繼續羈押之必要，且該羈押之必要
    性尚無從以具保或限制住居等手段替代。
㈢、被告聲請意旨固稱家中有2名子女，及年邁父親需照顧等語。
    然法院審核是否合於羈押之要件，僅須審查被告犯罪嫌疑是
    否重大、有無羈押原因及有無賴羈押以保全審理或執行之必
    要。是被告前開所述，核與羈押要件及其必要性所要考量之
    事項無涉，並非應否准予具保停止羈押所應考量之事由。且
    本件被告聲請具保停止羈押，亦核無刑事訴訟法第114條各
    款所定不得駁回具保聲請停止羈押之事由。
四、綜上所述，本院認被告之上開羈押原因仍存在，且為確保日
    後審判程序之進行及判決確定後之執行，仍認有繼續羈押之
    必要，又無刑事訴訟法第114條各款所定情形，本件聲請具
    保停止羈押，自難准許，應予駁回。
中　　華　　民　　國　　110 　年　　12　　月　　7　　日
                  刑事第十五庭   審判長法 官  簡佩珺
　　　　　　　　　                     法 官  鄭咏欣
　　　　　　　　　                     法 官  張雅涵
上正本證明與原本無異。
如不服本裁定，應於送達後五日內，向本院提出抗告狀。
                                      書記官  曾惠雅
中　　華　　民　　國　　110 　年　　12　　月　　7　　日